ko: 호환 구동계 브랜드: Bafang; Bosch; Campagnolo; Enviolo; Magura; SRAM; Shimano; TRP; Tektro; 범용; 기타
pt-BR: Marca de transmissão compatível: Bafang; Bosch; Campagnolo; Enviolo; Magura; SRAM; Shimano; TRP; Tektro; Universal; Outro
bg-BG: Съвместима марка на задвижваща система: Bafang; Bosch; Campagnolo; Enviolo; Magura; SRAM; Shimano; TRP; Tektro; Универсална; Друго
da: Kompatibelt drivlinjebrand: Bafang; Bosch; Campagnolo; Enviolo; Magura; SRAM; Shimano; TRP; Tektro; Universal; Andet
ru: Совместимый бренд трансмиссии: Bafang; Bosch; Campagnolo; Enviolo; Magura; SRAM; Shimano; TRP; Tektro; Универсальный; Другое
sv: Kompatibelt cykelkedjemärke: Bafang; Bosch; Campagnolo; Enviolo; Magura; SRAM; Shimano; TRP; Tektro; Universell; Annat
tr: Uyumlu aktarma sistemi markası: Bafang; Bosch; Campagnolo; Enviolo; Magura; SRAM; Shimano; TRP; Tektro; Evrensel; Diğer
hu: Kompatibilis hajtáslánc márka: Bafang; Bosch; Campagnolo; Enviolo; Magura; SRAM; Shimano; TRP; Tektro; Univerzális; Egyéb
nl: Compatibel merk aandrijfsysteem: Bafang; Bosch; Campagnolo; Enviolo; Magura; SRAM; Shimano; TRP; Tektro; Universeel; Overig
it: Brand del gruppo trasmissione compatibile: Bafang; Bosch; Campagnolo; Enviolo; Magura; SRAM; Shimano; TRP; Tektro; Universale; Altro
de: Kompatible Antriebsstrangmarke: Bafang; Bosch; Campagnolo; Enviolo; Magura; SRAM; Shimano; TRP; Tektro; Universal; Sonstige
th: ยี่ห้อระบบขับเคลื่อนที่ใช้งานร่วมกันได้: Bafang; Bosch; Campagnolo; Enviolo; Magura; SRAM; Shimano; TRP; Tektro; อเนกประสงค์; อื่นๆ
pl: Zgodna marka układu przeniesienia napędu: Bafang; Bosch; Campagnolo; Enviolo; Magura; SRAM; Shimano; TRP; Tektro; Uniwersalna; Inne
en: Compatible drivetrain brand: Bafang; Bosch; Campagnolo; Enviolo; Magura; SRAM; Shimano; TRP; Tektro; Universal; Other
hr-HR: Kompatibilna marka pogona: Bafang; Bosch; Campagnolo; Enviolo; Magura; SRAM; Shimano; TRP; Tektro; Univerzalno; Ostalo
lt-LT: Suderinamo prekių ženklo pavarų sistema: Bafang; Bosch; Campagnolo; Enviolo; Magura; SRAM; Shimano; TRP; Tektro; Universali; Kita
fi: Yhteensopiva voimansiirron merkki: Bafang; Bosch; Campagnolo; Enviolo; Magura; SRAM; Shimano; TRP; Tektro; Universaali; Muu
es: Marca de transmisión compatible: Bafang; Bosch; Campagnolo; Enviolo; Magura; SRAM; Shimano; TRP; Tektro; Universal; Otra
pt-PT: Marca de transmissão compatível: Bafang; Bosch; Campagnolo; Enviolo; Magura; SRAM; Shimano; TRP; Tektro; Universal; Outra
ro-RO: Marcă de transmisie compatibilă: Bafang; Bosch; Campagnolo; Enviolo; Magura; SRAM; Shimano; TRP; Tektro; Universal; Altele
zh-TW: 相容傳動系統品牌: Bafang; Bosch; Campagnolo; Enviolo; Magura; SRAM; Shimano; TRP; Tektro; 通用; 其他
cs: Značka kompatibilního pohonu: Bafang; Bosch; Campagnolo; Enviolo; Magura; SRAM; Shimano; TRP; Tektro; Univerzální; Jiné
sl-SI: Združljiva blagovna znamka pogonskega sklopa: Bafang; Bosch; Campagnolo; Enviolo; Magura; SRAM; Shimano; TRP; Tektro; Univerzalno; Drugo
ja: 対応ドライブトレインブランド: Bafang; Bosch; Campagnolo; Enviolo; Magura; SRAM; Shimano; TRP; Tektro; 汎用; その他
vi: Thương hiệu hệ thống truyền động tương thích: Bafang; Bosch; Campagnolo; Enviolo; Magura; SRAM; Shimano; TRP; Tektro; Đa năng; Khác
zh-CN: 适用传动品牌: Bafang; Bosch; Campagnolo; Enviolo; Magura; SRAM; Shimano; TRP; Tektro; 通用; 其他
nb: Kompatibelt drivverk-merke: Bafang; Bosch; Campagnolo; Enviolo; Magura; SRAM; Shimano; TRP; Tektro; Universell; Annet
el: Συμβατή μάρκα συστήματος μετάδοσης κίνησης: Bafang; Bosch; Campagnolo; Enviolo; Magura; SRAM; Shimano; TRP; Tektro; Γενικής χρήσης; Άλλο
sk-SK: Kompatibilná značka hnacieho ústrojenstva: Bafang; Bosch; Campagnolo; Enviolo; Magura; SRAM; Shimano; TRP; Tektro; Univerzálne; Iné
fr: Marque de transmission compatible: Bafang; Bosch; Campagnolo; Enviolo; Magura; SRAM; Shimano; TRP; Tektro; Universel; Autre